【裁判字號】    94,訴,3476
【裁判日期】    950322
【裁判案由】    殺人未遂等
【裁判全文】
臺灣高雄地方法院刑事判決              94年度訴字第3476號
公  訴  人  臺灣高雄地方法院檢察署檢察官
被      告  丙○○
                    （現於台灣高雄看守所羈押中）
選任辯護人  郭國益律師
上列被告因殺人未遂等案件，經檢察官提起公訴（94年度偵字第
20081 號），本院判決如下：
    主  文
丙○○殺人，未遂，處有期徒刑年。扣案之汽油桶貳只（含92
無鉛汽油）及打火機壹個均沒收。
    事  實
一、丙○○因精神上罹有被害妄想症，智能已退化至邊緣智力，
    對於外界事務之判斷與解決能力，較普通人之平均程度顯然
    減退，為精神耗弱之人。緣丙○○、己○○係分別居住於高
    雄市○○區○○街22巷60號3 樓、同巷58號之鄰居，因丙○○所居住之3 樓房屋發生漏水問題，己○○乃於民國94年9
    月3 日22時許，前往里長辦公室與丙○○協調此事，並因此
    發生口角爭執。俟雙方各自返家後，丙○○猶心生不滿，詎
    明知其住處所屬公寓係現有人居住使用之建築物，且汽油性
    質上屬於高度揮發性之易燃液體，倘將之潑灑於公寓騎樓地
    面加以引燃，除可能燒燬該棟建築物外，亦將延燒至在場鄰
    近停放之汽、機車與該處騎樓所屬建築物，並造成居住於青
    山街22巷58號內之己○○死亡等情事，猶基於殺人與放火燒
    燬現供人使用住宅之直接故意，及放火燒燬住宅以外他人所
    有物之不確定故意，欲以縱火燒燬建築物之方式殺害己○○
    。遂於翌日即同年月4 日3 時30分許，先行前往位於高雄市
    小港區○○路653 號「永順加油站」（以下稱「永順加油站
    」）購買新台幣（以下同）400 元之92無鉛汽油，共計16.1
    9 公升，並以2 只10公升（起訴書誤載為5 公升）之塑膠桶
    加以盛裝後返回住處，俟丙○○於其前開住處內，以不詳方
    式、分裝不詳數量之汽油後，於該日3 時30分後某時許，手
    持前開分裝完畢之汽油下樓前往青山街22巷58號門口前騎樓
    處，逕將前開分裝之汽油潑灑於己○○之妻潘彩秀所有、車
    牌號碼ZEV-580 號輕型機車附近之騎樓地面，並以自備之打
    火機1 只點燃汽油，藉此著手實施放火行為，幸因附近鄰居
    及時發現通知消防隊並加以呼救，更當場協同以滅火器撲滅
    火勢，而己○○暨其家人、與同住該處之鄰居丁○○等人均
    得及時逃出，始未造成人身傷亡及房屋毀損之結果而未遂。
    然前開火勢仍造成青山街22巷58號門前騎樓磁磚脫落、牆壁
    焦黑、電線無法使用、遮雨棚毀損，及青山街22巷60號騎樓
    磁磚、油漆部分焦黑、與遮雨棚及冷氣機2 台毀損，另燒燬
    如附表所示之自用小客車、機車各3 部及腳踏車1 部。此外
    ，丙○○於前揭時、地引燃汽油後，旋即向高雄市政府警察
    局小港分局漢民路派出所員警自承前揭事實並接受裁判，因
    而查悉上情，復於同日由員警在丙○○前開住處內扣得汽油
    桶2 只（內含92無鉛汽油）及打火機1 只。
二、案經高雄市政府警察局小港分局報請台灣高雄地方法院檢察
    署檢察官偵查起訴。
    理  由
壹、本件關於證據能力之意見：
  一、被告於警詢、偵查及本院94年9 月4 日、同年10月14日訊
      問中所為之自白均具有證據能力：
    (一)按被告之自白，須非出於強暴、脅迫、利誘、詐欺、疲勞
      訊問、違法羈押或其他不正之方法，且與事實相符者，始
      得採為證據，如被告之自白係由於不正之方法，並非自由
      陳述，則其取得自白之程序，已非適法，不問自白內容是
      否確與事實相符，因其非係適法之證據，即不能採為判決
      基礎，故審理事實之法院，遇有被告對於自白提出刑求之
      抗辯時，應先於其他事實而為調查，此據刑事訴訟法第15
      6 條第1 項、第3 項分別定有明文。然審諸上揭規定禁止
      以不正方法取得被告自白取供之立法目的，乃慮及刑事訴
      訟之目的本在發現實體的真實，使國家得以正確的適用刑
      罰權，藉以維護社會秩序及公共安全，然其手段仍應合法
      、潔淨、公正，方得保障人權，遂於前開條文明定倘被告
      接受訊問時遇有強暴、脅迫、利誘、詐欺、疲勞訊問、違
      法羈押或其他不正方法之情形時，即推定其有虛偽自白之
      危險，進而排除其證據能力。然倘檢察官得於個案中具體
      舉證證明訊問被告過程中，訊問者雖有實施前述不正之方
      法，惟被告係出於自由意思而為自白者，因此際並無虛偽
      陳述之危險，揆諸前揭法條意旨，仍應許其具有證據能力
      。職是，有關被告自白任意性之調查，首應由被告負有釋
      明之責，先行陳述其遭受不正取供之時、地與概況，俾使
      檢察官得據此聲請調查證據，憑為法院將來調查之方向。
      如法院經調查結果認定被告自白係以不正方式取得，自應
      依法加以排除，不得作為證據；惟倘有客觀事證足認被告
      之自白要非訊問人員逕以違法方式所取得，而係出於自由
      意思所為、且其自白之陳述堪認與事實相符者，仍難謂該
      自白毫無證據能力可言，合先敘明。
    (二)被告於本院準備程序暨審判程序中雖均辯稱：伊當時發現
      樓下起火，因害怕鄰居誤會係伊放火而受到報復，一時緊
      張，所以才會到警局自首，想要保護自己云云。惟查：被
      告於警詢、偵查及本院94年9 月4 日、同年10月14日歷次
      訊問之初，俱經員警、檢察官及法官依刑事訴訟法第95條
      第1 款規定告以「得保持緘默，無須違背自己之意思而為
      陳述」之權利，於詢問過程中亦針對案發過程詳予陳述，
      並坦稱訊問過程並未受有刑求、脅迫或其他不正取供方法
      ，且所述各節均係出於自由意識所為等語，有前開訊問筆
      錄在卷可證（參見警卷第1 至6 頁，偵卷第15頁、本院94
      年度聲羈字第884 號卷第4 、5 頁，及本院卷第8 至11頁
      ）。況依被告上開所述，足認其所為自白乃係出於個人為
      避免日後遭鄰人報復之主觀動機所為，要非基於員警、檢
      察官或法院之不正訊問方式而影響其該等陳述。職是，依
      被告所述尚難認已善盡釋明之責，自無調查其自白任意性
      之必要，亦不得遽為被告前於警詢、偵查及本院94年9 月
      4 日、同年10月14日歷次訊問中所為自白均不具任意性之
      認定，故本院自得採為適法之證據。
  二、證人己○○、丁○○、乙○○等人於警詢及偵查中之證述
      均有證據能力：
      按被告以外之人於審判外之言詞或書面陳述，除法律有規
      定者外，不得作為證據，刑事訴訟法第159 條第1 項固有
      明文。然依同法第159 條之5 規定：「被告以外之人於審
      判外之陳述，雖不符前四條之規定，而經當事人於審判程
      序同意作為證據，法院審酌該言詞陳述或書面陳述作成時
      之情況，認為適當者，亦得為證據。當事人、代理人或辯
      護人於法院調查證據時，知有第159 條第1 項不得為證據
      之情形，而未於言詞辯論終結前聲明異議者，視為有前項
      之同意。」。查證人己○○、丁○○及乙○○等人先後於
      警詢及偵查中均就前揭事實而為證述，是以渠等前開陳述
      依法雖屬傳聞證據，原不具證據能力，然檢察官、被告暨
      其辯護人等明知渠等前開陳述具有刑事訴訟法第159 條第
      1 項不得為證據之情況，而未於審判程序調查該項證據之
      際、或於言詞辯論終結前就其證據能力聲明異議（參見本
      院95年3 月8 日審判筆錄第3 、4 頁），本院復審酌該等
      言詞陳述作成時之外部情況並無不當，且衡諸本件若欲判
      斷被告是否成立犯罪，亦有引用前開證人供述之必要性。
      揆諸前揭說明，本院自得逕以卷附證人己○○、丁○○及
      乙○○於警詢及偵查中所述各情採為認定事實之依據。
貳、實體部分：
  一、訊之被告固坦承於案發前一日即94年9 月3 日22時許，曾
      在里長辦公室與鄰居己○○協調房屋漏水事宜，並於案發
      當日及同年月4 日凌晨3 時30分許，前往永順加油站購買
      400 元92無鉛汽油，事後亦曾前往高雄市政府警察局小港
      分局漢民路派出所向員警自承係其放火等情，惟矢口否認
      有何殺人未遂及放火燒燬現有人使用之住宅、及燒燬住宅
      以外他人所有之物等犯行。辯稱：伊並無殺人故意及放火
      行為；案發當時伊聽到樓下有燃燒的聲音，下樓後看到燒
      起來，因為怕遭屋主誤會，且伊長期害怕樓下住戶，擔心
      受報復，所以想要保護自己，才會到警局自首云云。另辯
      護人則以：被告住處除殘留汽油2 桶外，在場尚有2 只玻
      璃瓶內裝有汽油，顯見被告所購買之汽油與查獲數量相等
      ，自無起訴書所述以汽油潑灑騎樓點火之舉等語為被告辯
      護。惟查：
    (一)被告前因房屋漏水問題，於94年9 月3 日22時許，與己○○在里長辦公室協調此事，並因此發生口角爭執；嗣於同
      年月4 日3 時30分許，前往永順加油站購買400 元之92無
      鉛汽油，共計16.19 公升，並以2 只10公升之塑膠桶盛裝
      後返回住處；另被告於本件案發後，隨即前往高雄市政府
      警察局小港分局漢民路派出所向員警自承係伊放火等情，
      業據證人己○○證述屬實，復經證人戊○、甲○○到庭結
      證綦詳，並有票號JQ00000000號統一發票1 紙，及被告住
      處所扣得之汽油2 桶在卷可證，且為被告供認上情不諱，
      足認被告此部分自白核與事實相符，堪予採信。次者，被
      告住處樓下所屬騎樓於94年9 月4 日3 時30分後某時許，
      因附表編號(四)所示、車牌號碼ZEV-580 號輕型機車停放處
      附近遭人潑灑汽油點燃引發火勢，因此造成青山街22巷58
      號騎樓之磁磚脫落、牆壁焦黑、電線無法使用、遮雨棚毀
      損，及青山街22巷60號騎樓磁磚、油漆部分焦黑、與遮雨
      棚及冷氣機2 台毀損，並燒燬如附表所示之自用小客車、
      機車各3 部及腳踏車1 部等節，亦經證人乙○○、丁○○
      、己○○等人先後於警詢及偵查中證述甚詳，並有卷附高
      雄市政府消防局94年9 月14日火災原因調查報告書暨所附
      照片17張（編號1 至17）、及高雄市政府小港分局現場勘
      查報告各1 份可證，是此部分之事實亦堪認定。此外，參
      以前開高雄市政府消防局火災原因調查報告內容所載，根
      據火災現場勘查記錄及原因研判起火戶為「小港區○○街
      22巷58號騎樓前停放汽、機車」，又車牌號碼ZEV-580 號
      輕型機車燒燬情形最為嚴重，而該部機車停放位置位於其
      他車輛中心位置附近，而其於車輛越靠近ZEV-580 號輕型
      機車燒燬情形越嚴重，據此研判本案起火點為小港區○○
      街22巷58號騎樓前停放之車牌號碼ZEV-580 號輕型機車；
      此外，於ZEV-580 號輕型機車附近採集3 處燃燒殘留物化
      驗分析，均含有汽油促燃劑成分殘留，研判現場有潑灑汽
      油情形，另參以被告住處所扣得之汽油與現場採集燃燒殘
      留物化驗比對相吻合，及佐以被告警詢中所述各情，研判
      本案起火原因為潑灑汽油、並以打火機引燃、擴大延燒之
      可能性較大等語觀之，當可推知本案係遭人在高雄市○○
      區○○街22巷58號所屬騎樓下所停放之車牌號碼ZEV-580
      號輕型機車附近地面潑灑汽油，進而點燃引發火勢之情無
      訛。
    (二)本件被告雖迭以前詞置辯，然本院綜觀被告初於警詢、偵
      查及本院94年9 月4 日、同年10月14日訊問中均坦認購買
      汽油而加以點燃之情事，甚而於警詢及偵查中更主動供承
      因為痛恨鄰居、所以要燒死他們等語，嗣於本院準備程序
      及審判程序中始翻異前詞，改稱並未放火云云。是被告前
      、後所述矛盾不一，且彼此相互扞挌，實難徒以被告於準
      備及審判程序中之辯詞，即率爾採為有利於被告之認定。
      職是，本院審諸本件案發之初針對起火原因尚未經消防機
      關加以鑑定與釐清肇事責任，直至高雄市政府消防局於94
      年9 月14日出具前開火災原因調查報告書後，方始獲知本
      案起火原因係遭人為方式所致、且在前述小港區○○街22
      巷58號騎樓前停放之車牌號碼ZEV- 580號輕型機車附近潑
      灑汽油點燃所引起。然觀乎本件被告於案發後非僅立即前
      往漢民派出所自承係伊購買汽油點燃放火等語，更得針對
      前往購買汽油之地點、及縱火過程、方式等節均詳予陳述
      ，亦核與前揭高雄市消防局火災原因調查報告書中所研判
      之起火處、起火點及起火原因等重要因素大抵相符，顯見
      被告初於警詢中所述之情要與事實相符，自較諸其事後辯
      解之詞更為可採。另倘依被告所辯伊並未放火、但為避免
      遭受鄰居誤會始主動前往警局自首云云，然衡諸常情，被
      告如為釐清自身責任，自可於前往警局之初即表明案發地
      點係遭不詳人士縱火，斷無甘冒殺人及放火罪之重典，空
      言謊稱係自己放火云云，並虛捏與前開鑑定報告書內容相
      符之縱火方式與過程，甚而供稱要燒死鄰居等語之可能。
      況被告嗣後於偵查及本院94年9 月4 日、同年10月14日訊
      問中，亦均迭稱係伊購買汽油以打火機點燃放火，並謂其
      警詢、偵查及本院調查時所述之情俱係出於自由意思所為
      等語，準此以觀，本院爰認應以被告警詢中所為之自白較
      屬可採。復佐以前揭高雄市政府消防局火災原因調查報告
      書內容之記載、及被告住處所扣得之汽油2 桶、打火機1
      只、發票1 紙等物品交參以觀，足認本件確係被告前往永
      順加油站購買92無鉛汽油後，逕於其住處加以分裝，持往
      小港區○○街22巷58號騎樓前停放之車牌號碼ZEV-580 號
      輕型機車附近潑灑汽油，並以打火機點燃而引起火勢之情
      甚明。
    (三)再者，本件業據證人即現場查獲員警甲○○到庭證述：被
      告住處所查扣之汽油桶2 只與其內汽油數量約有半桶，查
      獲情形如警卷照片所示；另因被告當時僅供稱使用該2 只
      汽油桶作為犯罪工具，並沒有提及玻璃瓶，故未將在場之
      玻璃瓶2 只一併扣案（參見本院95年1 月4 日審判筆錄第
      5 、6 頁）等語無訛。是本院依職權勘驗前開扣案汽油桶
      2 只，俱為白色有把手之塑膠桶，每桶容量均為10公升，
      於勘驗之際其內雖未存放汽油，惟打開後仍有濃厚汽油味
      ，且經本院依照警卷扣案汽油桶照片所示，當庭標示汽油
      容量於汽油桶上，復當庭諭由辯護人提供市售容量為1.5
      公升之礦泉水數瓶以供勘驗，經以辯護人提供之礦泉水逐
      一倒入扣案汽油桶內，直至前開汽油桶標示刻度位置，共
      傾到8 又1/4 瓶，合計約12.375公升等情，此有本院勘驗
      筆錄1 份在卷可證（參見本院卷第49頁）。茲以前開卷附
      被告案發當日前往永順加油站購買汽油之統一發票所示，
      被告於該次交易共購買92無鉛汽油合計400 元，該種類汽
      油單價為每公升24.7元，故被告購買數量共計16.19 公升
      ，依此觀之，前開扣案汽油數量相較於被告案發當日所購
      買者，總計相差3.815 公升。再佐以被告於案發當日凌晨
      3 時30分許購得前開汽油後，迄至同日5 時45分員警前往
      其住處查扣前述汽油2 桶之時止，除被告先後於警、偵及
      本院94年9 月4 日、同年10月14日訊問中供承將汽油潑灑
      於案發地點外，均未辯稱有何其他使用情形一節，亦為被
      告於歷次訊問中所是認。準此，本件被告購買之汽油較諸
      員警在其住處所查扣者，數量相差高達3.815 公升，且依
      證人甲○○前揭證述，辯護人所稱玻璃瓶2 只未能併予扣
      案，復佐以被告於本院審理中亦自稱其有在家儲存汽油之
      習慣（參見本院95年3 月8 日審判筆錄第7 頁），自無從
      率爾推認該等玻璃瓶內所填裝者即為被告於案發當日所購
      買之92無鉛汽油。此外，細觀卷附現場照片所示（參見警
      卷第28頁），辯護人所指玻璃瓶2 只外觀均形似一般高梁
      酒瓶，除其中一瓶裝滿藍色液體外，另一瓶僅為半滿，縱
      如辯護人所稱另有其他2 只玻璃瓶亦裝有汽油云云，其容
      量依常理亦難全數裝載3.815 公升之汽油。職是，辯護人
      所執之詞尚非有據，顯難憑為有利於被告之認定。
    (四)本院參諸被告前於警詢、偵查中均已自承其明知本件案發
      地點為現有人居住之建築物所屬騎樓，係因鄰居將漏水問
      題怪罪於伊，伊痛恨他們，所以要燒死他們等語，且依卷
      附案發現場照片所示，案發地點為公寓一樓前之騎樓，且
      該處因居民停放各式車輛，以致出入不易，又本件案發時
      間為凌晨3 時30分後某時許，該址居民均處於熟睡狀態，
      生理反應較諸平常時間顯然更為遲鈍，倘於是時加以縱火
      引燃該處騎樓及在場停放之車輛，除足以令該址居民逃生
      不易外，亦將使消防人員難以即時搶救。是以本件被告明
      知上述各情，猶以潑灑汽油縱火之方式，意圖殺害鄰居己○○，是其主觀上具有殺人直接故意之情，至為明灼。再
      衡諸常情，92無鉛汽油性質上屬於高度揮發性之易燃液體
      ，倘將之潑灑於地面並加以點燃，極易使火勢隨同液體流
      動蔓延，進而延燒至現場其餘物品，又倘引燃之對象為日
      常供人使用之汽、機車，則因該等車輛所掛載之油箱內尚
      儲有相當數量之汽油與揮發氣體，一旦車體發生劇烈燃燒
      ，將使油箱內汽油因高溫而引燃，進而擴大延燒範圍。本
      件被告於行為之際雖處於精神耗弱之狀態（詳後述），然
      被告乃為成年人，教育程度為高職畢業，本件案發前亦曾
      先後於軍隊及中鋼等單位服務，復參以前述被告業已自承
      要以在騎樓縱火之方式殺死鄰居己○○，是其主觀上顯然
      明知前揭情事，亦知悉該址騎樓停放如附表所示之多部汽
      、機車及腳踏車，並有意以潑灑汽油燃燒建築物之方式遂
      行其殺人之目的，進而於騎樓地面引燃汽油，故其具有放
      火燒燬現供人使用住宅之直接故意，及放火燒燬住宅以外
      他人所有物之不確定故意之事實，亦臻明確。
    (五)綜前所述，本件事證明確，被告前揭犯行俱堪認定，應依
      法論科。
  二、按刑法第173 條第1 項放火燒燬現有人使用之住宅罪，其
      直接被害法益，為一般社會之公共安全，雖同時侵害私人
      之財產法益，但仍以保護社會公安法益為重，況放火行為
      原含有毀損性質，而放火燒燬現供人使用之住宅罪，自係
      指供人居住房屋之整體而言，應包括墻垣及該住宅內所有
      設備、傢俱、日常生活上之一切用品。故一個放火行為，
      若同時燒燬住宅與該住宅內所有其他物品，無論該其他物
      品為他人或自己所有，與同時燒燬數犯罪客體者之情形不
      同，均不另成立刑法第175 條第1 項或第2 項放火燒燬住
      宅以外他人或自己所有物罪，最高法院79年台上字第1471
      號判例足資參照。次按，刑法第173 條第1 項之放火行為
      ，係指已實施點燃引火之媒介物，足以導致目的物之燃燒
      而言，如已實施放火行為，而未使房屋達到喪失效用之程
      度者，即屬放火未遂。查本件被告以一放火行為，致使己○○、丁○○之住宅受有前述損壞及物品燒燬，惟尚未使
      前揭住宅喪失其效用，然因火勢延燒緊鄰停放於該址騎樓
      下、如附表所示之車輛，並使該等車輛均遭燒燬而喪失其
      效用，是核其所為，分別係犯刑法第173 條第3 項、第1
      項之放火燒燬現供人使用之住宅未遂罪、同法第175 條第
      1 項之放火燒燬住宅以外之他人所有物既遂罪、及同法第
      271 條第2 項、第1 項殺人未遂罪。被告以一放火行為，
      同時侵害他人生命法益及財產法益，且觸犯上開3 項罪名
      ，為想像競合犯，應依刑法第55條前段之規定，從一重論
      以殺人未遂罪。被告雖著手於殺人行為之實施，惟並未發
      生侵害他人生命法益之結果，為未遂犯，應依刑法第26條
      前段規定，按既遂犯之刑度減輕其刑。又被告於犯罪後、
      即於該管公務員發覺前，旋即向高雄市政府警察局小港分
      局漢民路派出所員警自承前揭事實並接受裁判等情，業據
      證人即員警甲○○到庭證述綦詳，是被告此舉當認合於自
      首之要件，應依刑法第62條前段之規定，遞減輕其刑。再
      按，刑法上之心神喪失與精神耗弱，應依行為時精神障礙
      程度之強弱而定，如行為時之精神，對外界事務全然缺乏
      知覺理會及判斷作用而無自由決定意思之能力者，為心神
      喪失；如此項能力，並非完全喪失，僅較普通人之平均程
      度顯然減退者，則為精神耗弱，此有最高法院26年渝上字
      第237 號判例可資參照。本件被告經送請財團法人臺灣省
      私立高雄仁愛之家附設慈惠醫院施以精神鑑定，認定其：
      「玖、精神狀態檢查部分：劉員（即被告）意識清醒，體
      態中等，態度合作，精神活動力略顯低落，心情愁苦，注
      意力集中，談話被動，無語無倫次、答非所問，思考內容
      有被害妄想，思考流程無思考中斷、飛躍及鬆散，知覺正
      常無幻覺，判斷力不佳，定向感正常，記憶力正常，抽象
      思考力差，計算力尚可。壹拾、綜合分析及結論：‧‧評
      估嫌犯縱火當時精神狀態並無明顯幻聽、幻想操縱劉員縱
      火，而且其現實感尚稱完整，故未達精神喪失，但劉員長
      期多疑猜忌，並對對方有被害想法，且其智能已退化至邊
      緣智力，故行無當時之精神狀態應達精神耗弱之程度」等
      語，有該院95年2 月16日（95）附慈精字第0950396 號函
      附之精神鑑定書1 份附卷可稽，揆諸前開判例意旨，核與
      精神耗弱之情形相符，應依刑法第19條第2 項之規定，更
      遞減輕其刑。爰審酌被告僅因房屋漏水問題與鄰人發生爭
      執，即任意購買汽油縱火，欲藉此燒燬房屋及居住其內之
      鄰居，惡性非輕，且參以案發地點為公寓建築，住戶非少
      ，且於深夜縱火，極易使人因對外在知覺降低而無法逃生
      ，並參酌其犯罪之犯罪時所受刺激、所生危害之程度、品
      性、生活狀況、智識程度等一切情狀，量處如主文所示之
      刑，以資懲儆。至扣案之汽油2 桶、打火機1 個等物品，
      係被告所有、且供本件犯罪所用之物，業據被告於警詢供
      承在卷，爰依刑法第38條第1 項第2 款之規定宣告沒收。
據上論斷，應依刑事訴訟法第299 條第1 項前段，刑法第271 條
第2 項、第1 項、第173 條第3 項、第1 項、同法第175 條第1
項，第19條第2 項、第26條前段、第55條、第62條、第38條第1
項第2 款，判決如主文。
中    華    民    國    95    年    3     月    22    日
                  刑事第四庭  審判長法官 郭玫利
                                    法官 林意芳
                                    法官 陳明呈
以上正本證明與原本無異。
如不服本判決，應於收受送達後10日內向本院提出上訴書狀。
中    華    民    國    95    年    3     月    24    日
                                  書記官 林明忠
附錄本判決論罪科刑之法條：
中華民國刑法第271條(普通殺人罪)
殺人者，處死刑、無期徒刑或 10 年以上有期徒刑。
前項之未遂犯罰之。
預備犯第 1 項之罪者，處 2 年以下有期徒刑。
中華民國刑法第173 條 (放火或失火燒燬現住建築物及交通工具
罪)
放火燒燬現供人使用之住宅或現有人所在之建築物、礦坑、火車
、電車或其他供水、陸、空公眾運輸之舟、車、航空機者，處無
期徒刑或7 年以上有期徒刑。
失火燒燬前項之物者，處 1 年以下有期徒刑、拘役或 500 元以
下罰金。
第 1 項之未遂犯罰之。
預備犯第1 項之罪者，處1 年以下有期徒刑、拘役或300 元以下
罰金。
中華民國刑法第175條(放火燒燬住宅等以外之物罪)
放火燒燬前二條以外之他人所有物，致生公共危險者，處 1 年以
上 7 年以下有期徒刑。
放火燒燬前二條以外之自己所有物，致生公共危險者，處 3 年以
下有期徒刑。
失火燒燬前二條以外之物，致生公共危險者，處拘役或 300 元以
下罰金。
附表：
┌──┬─────────┬────┬─────────────┐
│編號│ 燒燬物品名稱     │所有人  │燒燬情形                  │
├──┼─────────┼────┼─────────────┤
│    │車牌號碼3K-5199 號│張月珠  │左後方靠南（騎樓）側保險桿│
│ (一) │自用小客車        │        │燒失，該處車體鈑金烤漆燒失│
│    │                  │        │，車窗玻璃燒破，車        │
├──┼─────────┼────┼─────────────┤
│    │車牌號碼S8-8182 號│丁○○  │右後方保險桿部分燒熔，該處│
│ (二) │自用小客車        │        │車體鈑金烤漆受熱燒烤部分剝│
│    │                  │        │落                        │
├──┼─────────┼────┼─────────────┤
│    │車牌號碼R2-8885 號│己○○  │靠東（左）側車體鈑金烤漆燒│
│ (三) │自用小客車        │        │失，塑膠零件燒熔、燒失嚴重│
│    │                  │        │，車艙內裝潢、座椅靠東側受│
│    │                  │        │熱燒熔較為嚴重            │
├──┼─────────┼────┼─────────────┤
│ (四) │ZEV-580號輕型機車 │潘彩秀  │塑膠車殼完全燒失，僅剩車體│
│    │                  │        │骨架部分                  │
├──┼─────────┼────┼─────────────┤
│    │PLY-448號重型機車 │己○○  │完全燒燬，越靠北側機車輪胎│
│ (五) │                  │        │碳化燒失越嚴重，金屬部分亦│
│    │                  │        │受熱燒烤變色嚴重          │
├──┼─────────┼────┼─────────────┤
│    │LBC-325號重型機車 │己○○  │完全燒燬，越靠北側機車輪胎│
│ (六) │                  │        │碳化燒失越嚴重，金屬部分亦│
│    │                  │        │受熱燒烤變色嚴重          │
├──┼─────────┼────┼─────────────┤
│ (七) │腳踏車1部         │己○○  │完全燒燬                  │
│    │                  │        │                          │
└──┴─────────┴────┴─────────────┘


司法院資訊處製作；財團法人民間司法改革基金會備份。
